en: Hardware > Tools > Measuring Tools & Sensors > Geiger Counters: Desktop Geiger Counters; Handheld Geiger Counters
pl: Sprzęt > Narzędzia > Narzędzia pomiarowe i czujniki > Liczniki Geigera: Stacjonarne liczniki Geigera; Ręczne liczniki Geigera
ja: DIY用品 > 工具 > 測定機器・センサー > ガイガーカウンター: デスクトップガイガーカウンター; 手持ち式ガイガーカウンター
ko: 철물 > 도구 > 측정 도구/센서 > 가이거 계수기: 탁상용 가이거 계수기; 휴대용 가이거 계수기
da: Isenkram > Redskaber > Måleredskaber og -sensorer > Geigertællere: Stationære Geiger-tællere; Håndholdte Geiger-tællere
sl-SI: Gradbena oprema > Orodja > Merilna orodja in senzorji > Geigerjevi števci: Namizni geigerjevi števci; Ročni geigerjevi števci
fr: Quincaillerie > Outils > Outils de mesure et détecteurs > Compteurs Geiger: Compteurs Geiger de bureau; Compteurs Geiger portatifs
pt-PT: Equipamento > Ferramentas > Ferramentas e sensores de medição > Contadores Geiger: Contadores Geiger de secretária; Contadores Geiger portáteis
nb: Maskinvare > Verktøy > Måleverktøy og sensorer > Geigertellere: Bordgeigertellere; Håndholdte geigertellere
ru: Оборудование и технические изделия > Инструменты > Измерительные инструменты и датчики > Счетчики Гейгера: Настольные счетчики Гейгера; Портативные счетчики Гейгера
hr-HR: Željezarija > Alati > Mjerni alati i senzori > Geigerovi brojači: Stolni Geigerovi brojači; Ručni Geigerovi brojači
de: Heimwerkerbedarf > Werkzeuge > Messwerkzeuge & Messwertgeber > Geigerzähler: Tischgeigerzähler; Tragbare Geigerzähler
lt-LT: Techninė įranga > Įrankiai > Matavimo įrankiai ir jutikliai > Geigerio skaitikliai: Staliniai Geigerio skaitikliai; Rankiniai Geigerio skaitikliai
cs: Kutilství a řemeslo > Nářadí a nástroje > Měřicí nástroje a přístroje > Geigerovy počítače: Stolní Geigerovy počítače; Ruční Geigerovy počítače
th: ฮาร์ดแวร์ > เครื่องมือ > เครื่องมือและเซนเซอร์การวัด > เครื่องตรวจรังสี: เครื่องตรวจรังสีแบบตั้งโต๊ะ; เครื่องตรวจรังสีแบบพกพา
fi: Rakentaminen > Työkalut > Mittarit ja anturit > Geigermittari: Pöytägeigermittarit; Käsikäyttöiset geigermittarit
ro-RO: Feronerie > Unelte > Instrumente de măsură și senzori > Contoare Geiger: Contoare Geiger de masă; Contoare Geiger de mână
el: Υλικά κατασκευών > Εργαλεία > Εργαλεία και αισθητήρες μετρήσεων > Μετρητές Geiger: Επιτραπέζιοι μετρητές Geiger; Φορητοί μετρητές Geiger
nl: Bouwmaterialen > Gereedschap > Meethulpmiddelen en sensoren > Geigertellers: Desktop-geigertellers; Draagbare geigertellers
hu: Hardver > Szerszámok > Mérőeszközök és érzékelők > Geiger-számlálók: Asztali Geiger-számlálók; Kézi Geiger-számlálók
es: Bricolaje > Herramientas > Sensores y herramientas de medida > Contadores Geiger: Contadores Geiger de escritorio; Contadores Geiger portátiles
sk-SK: Náradie > Nástroje > Meracie nástroje a snímače > Geigerove počítadlá: Stolné Geigerove počítadlá; Ručné Geigerove počítadlá
sv: Metallprodukter > Verktyg > Mätverktyg och sensorer > Geigermätare: Bordsgeigerräknare; Handhållna geigerräknare
zh-CN: 五金/硬件 > 工具 > 测量工具与传感器 > 盖革计数器: 台式盖革计数器; 手持式盖革计数器
bg-BG: Железария > Инструменти > Измервателни инструменти и сензори > Гайгерови броячи: Настолни гайгерови броячи; Ръчни гайгерови броячи
it: Articoli di ferramenta > Utensili > Strumenti/sensori misurazione > Contatori geiger: Contatori Geiger da tavolo; Contatori Geiger portatili
pt-BR: Ferragens > Ferramentas > Sensores e ferramentas para medição > Contadores Geiger: Contadores Geiger de mesa; Contadores Geiger portáteis
vi: Phần cứng > Công cụ > Công cụ đo lường & Cảm biến > Bộ đếm Geiger: Bộ đếm Geiger để bàn; Bộ đếm Geiger cầm tay
zh-TW: 硬體 > 工具 > 測量工具和感測器 > 蓋革計數器: 桌上型蓋革計數器; 手持蓋革計數器
tr: Hırdavat > Aletler > Ölçüm Aletleri ve Sensörler > Gayger Sayaçları: Masaüstü Gayger Sayaçları; Elde Taşınabilir Gayger Sayaçları